

Profiel

Ik ben enthousiaste en veelzijdige persoon. Dit blijkt ook uit mijn vele variërende ervaringen. Als open source ontwikkelaar ben ik altijd bezig met het leren van nieuwe dingen. Het gebruik van de cloud en talen zoals Python is voor mij het ultieme snijvlak waar ik me in wil vestigen. Verder ben ik ook erg geïnteresseerd in nieuwe velden zoals IoT en Machine learning.

Werkervaring

Automation Engineer, ASML, Eindhoven

April 2022 — Heden

Automatiseren van processen met Ansible, Python en Bash Verbeteren van bestaande processen binnen het product dat geleverd word

Fixen van bugs binnen het product

Bestaande producten industrie klaarmaken door bestaande code te verbeteren en nieuwe functies toe te voegen

Open Source Engineer, Sogeti, Vianen

Februari 2019 — April 2022

Migration Engineer, KPN, Zoetermeer

Januari 2020 — Maart 2020

Migreren van telefoon centrale van diverse supermarkten naar VoIP.

Configureren van Fritzboxen op afstand om de juiste nummers te configureren.

Data Engineer, Eneco, Rotterdam

September 2019 — December 2019

Opzetten van een Cassandra database.

Realiseren dat de Linux omgeving voldeed aan beveiligingsprotocollen van Eneco.

Configureren van Logicmonitor om de Cassandra database en Linux omgeving goed bij te houden.

Schakelen tussen Eneco team en beheer team in India en documentatie van de omgeving en processen schrijven.

Python Programmer, Telemos ICT Solutions Group, Django

Januari 2018 — Februari 2019

Verantwoordelijk voor het beheer van bestel applicaties gemaakt in DjangoRest Framework.

Software Engineer, ByDeHand.com, Amsterdam

September 2017 — Februari 2018

Ontwikkelen van een chatbot met behulp van het Microsoft Bot Framework.

Personalia

Keiwierde 90 1353 NN, Almere Nederland 0629576686 edwinoko@yahoo.com

Geboortedatum

03-09-1991

Nationaliteit

Nederlands

Vaardigheden

Python

Ansible
Linux
API's

Azure

Git SQL

JavaScript

Talen

Nederlands

Engels

Ghanees

Hobby's

Mijn hobby's zijn basketbal,voetbal en hardlopen. Om een gezonde balans te behouden heb ik het voornemen om elke dag 10000 stappen te doen. Ook vind ik het ontzettend leuk om te sim racen. Ontwikkelen van algoritmes die vragen naar voor gedefinieerde antwoorden kan linken.

All round Support, Hostnet BV, Amsterdam

Augustus 2014 — Juni 2016

Beantwoorden van eerste lijn vragen omtrent de website en hosting pakketten van klanten

Helpen met wegwijs worden met de producten die Hostnet aanbied zoals email opzetten, Web builder pakket gebruiken, domeinnamen kopen, verhuizen en instellen etc.

Helpen met vragen omtrent facturen

Helpdesk Administrator, Roche Diagnostics, Almere

Februari 2014 — Juli 2014

Verwerken van eerste lijn tickets.

Verbeteren van draadloze internet op kantoor voor een afdeling.

Installeren van nieuwe werkplekken

Begeleiden van medewerkers met nieuwe applicatie systeem voor IPhone

Presenteren van nieuwe Applicatie uitrol voor medewerkers

Opleiding

Opleiding
Hogeschool INHOLLAND
Bachelor of Engineering (B.Eng.), Managementinformatica /
Bedrijfsinformatiesystemen · (2011 - 2015), Bachelor of
Engineering

Januari 2011 — Januari 2015